臺灣新竹地方法院交通事件裁定　94年度交聲字第42號
移送機關 　 交通部公路總局新竹區監理所
異議人即
受處分人 　 甲○○
上列異議人因違反道路交通管理處罰條例案件，對於交通部公路
總局新竹區監理所新竹市監理站九十三年十二月三十日所為之竹
監新五字第裁51-ZBA005940號、51-ZBA006944號處分，聲明異議
，本院裁定如下：
    主  文
異議駁回。
    理  由
一、按汽車行駛於高速公路或設站管制之道路，而不遵守管制之
    規定者，處汽車駕駛人新臺幣（下同）三千元以上六千元以
    下罰鍰，道路交通管理處罰條例第三十三條第一項定有明文
    。又汽車行駛高速公路，不得有在路肩上行駛之行為，高速
    公路交通管制規則第九條第一項第二款亦有規定。
二、原處分意旨略以：異議人即受處分人甲○○分別於民國九十
    三年十月八日上午八時四十五分、同年十月十四日下午二時
    五十三分許，駕駛車號5L-9567 號自用小客車，在國道一號
    中山高速公路竹北交流道北上匝道入口處，因行駛路肩，為
    內政部警政署國道公路警察局第二警察隊楊梅分隊員警蒐證
    後逕行舉發，因異議人違規事證明確，乃於同年十二月三十
    日，依道路交通管理處罰條例第三十三條第一項之規定，以
    竹監新五字第裁51-ZBA005940號、51-ZBA006944號裁決書分
    別裁處異議人罰鍰三千元。
三、聲明異議意旨略以：異議人於九十三年十月八日上午八時四
    十五分許、同年十月十四日下午二時五十三分許，駕駛車號
　　5L-9567 號自用小客車行經國道一號高速公路竹北交流道北
  　上入口匝道處時，分別為內政部警政署國道公路警察局第二
    警察隊楊梅分隊警員以行駛路肩為由開單告發，嗣由交通部
    公路總局新竹區監理所各裁罰三千元。但異議人遭舉發之違
    規地點係尚未進入高速公路加速車道前之倒Ｙ字路口，此路
    口常發生左方車不禮讓右方車先行，導致右方車被推擠，而
    跨越到路面邊線與護欄或邊溝之間，而被誤以為是行駛路肩
    ，此舉並非異議人之本意，爰依法聲明異議。
四、經查：
（一）異議人於九十三年十月八日上午八時四十五分、同年月十
      四日下午二時五十三分許，駕駛車號5L-9567 號自小客車
      ，在國道一號高速公路竹北交流道北上入口匝道處行駛路
      肩，為內政部警政署國道公路警察局第二警察隊楊梅分隊
      員警逕行舉發，交通部公路總局新竹區監理所據以裁處異
      議人各罰鍰三千元等情，業經異議人於異議狀上記載明確
      ，核與證人即本件開單告發之警員施松明證述之情節大致
      相符，並有內政部警政署國道公路警察局舉發違反道路交
      通管理事件通知單、交通部公路總局新竹區○○○○○道
      路交通管理事件裁決書、送達證書各二份、舉發違規相片
      共四張在卷可證，堪認異議人確有於上開時地二次違規行
      駛路肩之事實。
（二）異議人固辯稱是因為左方車輛未禮讓，才被擠到路面邊線
      與護欄或邊溝之位置，不是有意行駛路肩云云。惟異議人
      於上開時地行駛路肩時，並無異議所稱遭他車推擠之情形
      ，業經證人施松明於本院審理時到庭結證稱：「九十三年
      十月八日，我坐在偵防車上看到異議人在我們的前方行駛
      路肩，當時異議人的旁邊沒有車輛，異議人行駛路肩超過
      匝道後就切到主線道；同年十月十四日，異議人是為了要
      超車而行駛路肩，因為他前面有一台貨車開的比較慢。」
      等語明確（見本院卷第十七頁、第三十四頁）。本院另勘
      驗證人施松明當庭提出之蒐證錄影帶後發現：１、九十三
      年十月八日部分：錄影帶一開始，車號5L-9567 號自用小
      客車（即異議人駕駛之汽車）由匝道切入路肩行駛，當時
      該車前方有一部白色轎車，後方有一部銀色轎車，該車行
      駛路肩超越前方白色轎車後即轉入車道內。２、九十三年
      十月十四日部分：錄影帶一開始，車號5L-9567 號自用小
      客車由匝道切入路肩行駛，當時該車前方有貨車及轎車各
      一部，後方有轎車一部，該車行駛路肩超越前方貨車後即
      轉入車道內。有本院勘驗筆錄二份在卷可證（見本院卷第
      十八頁、第三十五頁），確未發現案發當時有其他汽車與
      異議人爭道行駛之行為，反而可以認定異議人是為了超車
      才故意行駛路肩之事實，是異議人辯稱沒有行駛路肩之意
      思云云，應係卸責之詞，無足採信。本件異議人確有於上
      開時地二次違規行駛路肩之行為，交通部公路總局新竹區
      ○○○○道路交通管理處罰條例第三十三條第一項之規定
      ，分別裁處異議人罰鍰三千元即無違誤，異議人之聲明異
      議並無理由，應予駁回。
五、據上論斷，應依道路交通案件處理辦法第十九條，裁定如主
    文。
中　　華　　民　　國　九十四　年　　五　　月　三十一　日
　　　　　　　　　交通法庭法　官　 林昌義
以上正本證明與原本無異。
如不服本裁定，應於裁定送達後5日內向本院提出抗告狀。
中　　華　　民　　國　九十四　年　　六　　月  　二  　日
                          書記官   黃旭淑
